【裁判字號】    99,易,167
【裁判日期】    990531
【裁判案由】    詐欺等
【裁判全文】
臺灣嘉義地方法院刑事判決               99年度易字第167號
公  訴  人  臺灣嘉義地方法院檢察署檢察官
被      告  庚○○
上列被告因詐欺等案件，經檢察官提起公訴（98年度偵字第8650
、1007、1160號），因被告於本院準備程序中就被訴事實為有罪
之陳述，經本院裁定合議庭裁定由受命法官獨任以簡式審判程序
審理判決如下：
    主  文
庚○○犯如附表罪刑欄所示之罪，均累犯，各處如附表罪刑欄所
示之刑；又犯竊盜罪，累犯，處有期徒刑陸月，如易科罰金，以
新臺幣壹仟元折算壹日。應執行有期徒刑貳年，如易科罰金，以
新臺幣壹仟元折算壹日。
    犯 罪 事 實
一、庚○○前於民國89年間，因詐欺案件，經本院以88年度訴緝
    字第9號判決判處有期徒刑3年6月確定；又因搶奪案件，經
    本院以88年度訴字第286號判決判處有期徒刑10月確定，上
    揭2罪經本院以89年度聲字第996號裁定應執行有期徒刑4年3
    月確定，入監服刑後假釋出監，於94年9月14日假釋期滿，
    未經撤銷假釋，其未執行之刑，以已執行論而執行完畢。猶
    不知悔改，意圖為自己不法之所有：
（一）於98年8月到98年12月21日間，分別另行起意，於如附表
      所示之時地，以如附表所示之詐騙手段，向甲○○、丙○○、乙○、辛○○、丁○○、壬○○及戊○○等人詐騙，
      致使甲○○等人陷於錯誤而交付如附表所示之財物，庚○○詐騙得手後即行離去。
（二）另行起意，於99年1月5日上午10時許，前往嘉義市○○○
      路110號「真歹戒」檳榔攤，向店內人員己○○購買新臺
      幣（下同）50元檳榔後，隨即佯稱要購買1,000元檳榔，
      並要己○○每天下午都送檳榔到其指定之賭場，且又跟己○○說要再加購1,000元檳榔及香煙云云，以此方式鬆懈
      己○○注意力後，趁己○○忙於包檳榔之際，徒手竊取己○○置於冰箱旁之「七星」香菸15條、「峰」香菸10條（
      共計價值約1萬9,000元），得手後即行離去。。
二、案經嘉義縣警察局民雄分局暨嘉義市政府警察局第二分局報
    告臺灣嘉義地方法院檢察署檢察官偵查起訴。
    理  由
一、本件被告庚○○所犯係死刑、無期徒刑、最輕本刑為3年以
    上有期徒刑以外之罪，亦非高等法院管轄第一審案件，且被
    告於本院準備程序中，已就被訴事實為有罪之陳述，經告知
    簡式審判程序之旨後，被告及檢察官對於本件改依簡式審判
    程序審理均表示同意，本院依刑事訴訟法第273條之1第1項
    規定，當庭裁定本件進行簡式審判程序，是本件依刑事訴訟
    法第273條之2規定，不受同法第159條第1項、第161條之2、
    第161條之3、第163條之1及第164條至第170條有關證據提示
    、交互詰問及傳聞證據等相關規定之限制，合先敘明。
二、上開犯罪事實，業據被告坦承不諱（見本院卷第70頁），核
    與證人甲○○、丙○○、乙○、辛○○、丁○○、壬○○、
    戊○○、己○○指述情節相符，此外，並有被害報告單9紙
    、監視器畫面2張附卷可稽，堪認被告上開任意性自白與事
    實相符，應可採信。本件事證明確，被告犯行洵堪認定。
三、核被告所為，分別係犯刑法第339條第1項之詐欺取財罪、第
    320條第1項之竊盜罪。其所犯上開數罪犯意各別，行為互殊
    ，應予分別論處，併合處罰。原起訴書附表編號5之被害人
    潘駿青部分，於本件起訴前已另案提起公訴（臺灣雲林地方
    法院檢察署99年度偵字第713號，見本院卷第77頁至第78頁
    ），並經另案判刑確定（臺灣雲林地方法院99年度虎簡字第
    40號，見本院卷第76頁），二者為同一案件（見本院卷第10
    8頁），業據檢察官撤回此部分起訴，已不在本件審理範圍
    ，附此敘明。又被告前於89年間，因詐欺案件，經本院以88
    年度訴緝字第9號判決判處有期徒刑3年6月確定；又因搶奪
    案件，經本院以88年度訴字第286號判決判處有期徒刑10月
    確定，上揭2罪經本院以89年度聲字第996號裁定應執行有期
    徒刑4年3月確定，入監服刑後假釋出監，於94年9月14日假
    釋期滿，未經撤銷假釋，其未執行之刑，以已執行論而執行
    完畢之情，有臺灣高等法院被告前案紀錄表1份在卷可稽（
    見本院卷第6頁至第10頁），其於受徒刑之執行完畢後，5年
    以內故意再犯本件有期徒刑以上之罪，均為累犯，應依法各
    加重其刑。爰審酌被告犯後坦承犯行之態度、竊得、詐得財
    物之價值非微及其犯罪之動機、目的、手段、所生危害、國
    中畢業之教育程度、已婚、育有1女、平常幫家中務農、經
    濟狀況不好、檢察官量刑之建議等一切情狀，分別量處如主
    文所示之刑及定其應執行之刑，併均諭知易科罰金之折算標
    準。至被告於附表之行為後刑法第41條第1項固經修正公布
    ，於99年1月1日施行，然修正前後之易科罰金條件及折算標
    準並無變更，僅屬純文字修正，非屬法律有變更，並無新舊
    法比較適用之問題，併予敘明。
據上論斷，應依刑事訴訟法第273條之1第1項、第299條第1項前
段，刑法第339條第1項、第320條第1項、第47條第1項、第41條
第1項前段、第8項、第51條第5款，刑法施行法第1條之1第1項、
第2項前段，判決如主文。
本案經檢察官林俊良到庭執行職務。
中    華    民    國    99    年    5     月    31    日
                  刑事第四庭    法  官  吳育霖
以上正本證明與原本無異。
如不服本判決應於收受判決後10日內向本院提出上訴書狀，並應
敘述具體理由；其未敘述上訴理由者，應於上訴期間屆滿後20日
內向本院補提理由書（均須按他造當事人之人數附繕本）「切勿
逕送上級法院」。告訴人或被害人如對於本判決不服者，應具備
理由請求檢察官上訴，其上訴期間之計算係以檢察官收受判決正
本之日期為準。
中    華    民    國    99    年    5     月    31    日
                                書記官  陳俊男
附錄論罪科刑法條：
中華民國刑法第320條（普通竊盜罪、竊佔罪）
意圖為自己或第三人不法之所有，而竊取他人之動產者，為竊盜
罪，處5年以下有期徒刑、拘役或5百元以下罰金。
意圖為自己或第三人不法之利益，而竊佔他人之不動產者，依前
項之規定處斷。
前二項之未遂犯罰之。
第339條（普通詐欺罪）
意圖為自己或第三人不法之所有，以詐術使人將本人或第三人之
物交付者，處5年以下有期徒刑、拘役或科或併科1千元以下罰金
。
以前項方法得財產上不法之利益或使第三人得之者，亦同。
前二項之未遂犯罰之。
附表：
┌──┬───┬──────┬────────┬─────────┐
│編號│被害人│ 時間、地點 │ 詐騙手段、財物 │   罪       刑    │
├──┼───┼──────┼────────┼─────────┤
│1   │甲○○│98年8月1日下│被告向甲○○佯稱│庚○○犯詐欺取財罪│
│    │      │午1時50分   │欲換新臺幣（下同│，累犯，處有期徒刑│
│    │      │在嘉義市東區│）7,000元鈔票， │伍月，如易科罰金，│
│    │      │保義路223號 │嗣甲○○拿7,000 │以新臺幣壹仟元折算│
│    │      │旁「咕咕嚕茶│元鈔票給被告後，│壹日。            │
│    │      │園」        │被告即藉故支開吳│                  │
│    │      │            │貴玉，並趁機逃逸│                  │
│    │      │            │。              │                  │
├──┼───┼──────┼────────┼─────────┤
│2   │丙○○│98年10月21日│被告向丙○○佯稱│庚○○犯詐欺取財罪│
│    │      │下午4時32分 │其係蕭登標競選總│，累犯，處有期徒刑│
│    │      │在嘉義縣民雄│部工作人員，因選│陸月，如易科罰金，│
│    │      │鄉文隆村山腳│舉需要而訂購腳踏│以新臺幣壹仟元折算│
│    │      │1之29「宏鼎 │車10臺，並且因為│壹日。            │
│    │      │企業社」    │銀行已關門而來不│                  │
│    │      │            │及換鈔，需要換50│                  │
│    │      │            │0元紙鈔共1萬3,00│                  │
│    │      │            │0元、100元鈔共7,│                  │
│    │      │            │000元，丙○○不 │                  │
│    │      │            │疑有他而派公司司│                  │
│    │      │            │機載貨且攜帶被告│                  │
│    │      │            │上述金額之紙鈔，│                  │
│    │      │            │嗣司機開車到協同│                  │
│    │      │            │中學附近停紅綠燈│                  │
│    │      │            │時，被告向司機說│                  │
│    │      │            │要看貨單，司機即│                  │
│    │      │            │將貨單與現金交給│                  │
│    │      │            │被告，被告藉故先│                  │
│    │      │            │離去而詐得現金2 │                  │
│    │      │            │萬元。          │                  │
├──┼───┼──────┼────────┼─────────┤
│3   │乙○  │98年11月2日 │被告向乙○佯稱其│庚○○犯詐欺取財罪│
│    │      │中午12時50分│係嘉義縣縣議員候│，累犯，處有期徒刑│
│    │      │在嘉義縣民雄│選人何旭昇姪子，│肆月，如易科罰金，│
│    │      │鄉興中村江厝│要購買10箱礦泉水│以新臺幣壹仟元折算│
│    │      │店2號       │，乙○叫其先生開│壹日。            │
│    │      │            │車送水，被告趁機│                  │
│    │      │            │向乙○詐稱欲換3,│                  │
│    │      │            │000元零錢，乙○ │                  │
│    │      │            │誤以為被告有交付│                  │
│    │      │            │3,000元給其先生 │                  │                                                                  │                                      │
│    │      │            │，乃交付零錢給被│                  │
│    │      │            │告。            │                  │
├──┼───┼──────┼────────┼─────────┤
│4   │辛○○│98年11月25日│被告向辛○○佯稱│庚○○犯詐欺取財罪│
│    │      │晚間7時9分  │其係嘉義市○○路│，累犯，處有期徒刑│
│    │      │在嘉義市西區│某議員服務處人員│伍月，如易科罰金，│
│    │      │文化路583號 │，要訂購七星牌香│以新臺幣壹仟元折算│
│    │      │「來吉商店」│菸10條、峰牌香菸│壹日。            │
│    │      │            │5條、黃長香菸5條│                  │
│    │      │            │並兌換百元鈔8,00│                  │
│    │      │            │0元，要辛○○前 │                  │
│    │      │            │往服務處收錢，蔡│                  │
│    │      │            │慧茹不疑有他而交│                  │
│    │      │            │付香菸及現金後，│                  │
│    │      │            │至該議員服務處收│                  │
│    │      │            │錢時，始知遭詐騙│                  │
│    │      │            │。              │                  │
├──┼───┼──────┼────────┼─────────┤
│5   │丁○○│98年12月17日│被告向丁○○佯稱│庚○○犯詐欺取財罪│
│    │      │下午2時15分 │欲購買檳榔及兌換│，累犯，處有期徒刑│
│    │      │在嘉義市西區│1,000元現金，張 │參月，如易科罰金，│
│    │      │民生北路185 │志勝乃先交1,000 │以新臺幣壹仟元折算│
│    │      │號「平宮檳榔│元現金給被告，於│壹日。            │
│    │      │攤」        │開冰箱拿檳榔之際│                  │
│    │      │            │，被告即騎機車離│                  │
│    │      │            │去。            │                  │
├──┼───┼──────┼────────┼─────────┤
│6   │壬○○│98年12月21日│被告向壬○○佯稱│庚○○犯詐欺取財罪│
│    │      │下午2時許   │進香團要七星牌香│，累犯，處有期徒刑│
│    │      │在嘉義縣民雄│菸19條、峰牌香菸│陸月，如易科罰金，│
│    │      │鄉北斗村中華│2條、長壽香菸21 │以新臺幣壹仟元折算│
│    │      │路69號「美芳│條、飲料、金紙，│壹日。            │
│    │      │超市」      │被告與壬○○先運│                  │
│    │      │            │金紙後，獨自返回│                  │
│    │      │            │該超市搬走上開香│                  │
│    │      │            │菸42條（共計約值│                  │
│    │      │            │2萬8,020元）。  │                  │
├──┼───┼──────┼────────┼─────────┤
│7   │戊○○│98年11月28日│被告向戊○○佯稱│庚○○犯詐欺取財罪│
│    │      │下午1時許   │係黃正男議員服務│，累犯，處有期徒刑│
│    │      │在嘉義縣水上│處人員，要購買香│陸月，如易科罰金，│
│    │      │鄉○○路與民│菸及兌換現金，陳│以新臺幣壹仟元折算│
│    │      │生社區口「黑│建蒝不疑有他而交│壹日。            │
│    │      │仔檳榔攤」  │付現金1,000元及 │                  │
│    │      │            │20條香煙（共計價│                  │
│    │      │            │值約1萬5,100元）│                  │
│    │      │            │給被告，並隨被告│                  │
│    │      │            │欲前往取款，被告│                  │
│    │      │            │於途中即消失無蹤│                  │
│    │      │            │。              │                  │
└──┴───┴──────┴────────┴─────────┘

司法院資訊處製作；財團法人民間司法改革基金會備份。
